【裁判字號】    89,交訴,11
【裁判日期】    890429
【裁判案由】    業務過失致死
【裁判全文】
臺灣士林地方法院刑事判決                          八十九年度交訴字第一一號
    公  訴  人  臺灣士林地方法院檢察署檢察官
    被      告  甲○○
右列被告因業務過失致死案件，經檢察官提起公訴 (八十八年度偵字第六五四三號)
，本院判決如左：
    主  文
甲○○從事業務之人，因業務上之過失致人於死，處有期徒刑捌月。
    事  實
一、甲○○平日在某菜市場販售點心，須開車批售貨物，為一從事駕駛業務之人，於
    民國八十八年六月十日上午（起訴書誤載為下午）五時三十五分許，駕駛車號Ｄ
    Ｈ－一七四Ｏ號自用小貨車（下稱Ａ車），沿臺北市○○區○○路往台北方向行
    駛，行經承德路、士商路口之際，原應遵守速限規定（當地速限為時速六十公里
    ）及注意車前狀況，並隨時採取必要之安全措施，而依當時天侯陰、早晨、路面
    溼潤無缺陷、道路無障礙物、視距良好等情形，顯無不能注意之情形，竟疏未注
    意車前狀況，猶貿然於十字路口以時速六十公里以上之速度行駛，適丙○○騎乘
    車號ＣＦＦ－二二九號機車（下稱Ｂ車）自士商路駛出承德路口，甲○○因煞車
    不及，致其車右前頭撞及丙○○所騎機車之左側車身，致丙○○人、車倒地，因
    而受有頭部外傷、顱內出血、左胸挫傷及內出血之傷害，經送醫急救仍不治死亡
    。甲○○肇事後，於警員前往處理時，當場承認其為肇事人，並接受法院裁判。
二、案經台北市政府警察局士林分局報請臺灣士林地方法院檢察署檢察官偵查起訴。
    理  由
一、訊據被告甲○○坦承於右開時地駕自用小貨車肇事等情不諱，核與卷附道路交通
    事故調查報告表所載情節相符，復有照片附卷可稽。且被害人丙○○確因本件車
    禍而頭部外傷、顱內出血致死，亦經檢察官督同法醫相驗屬實，製有勘驗筆錄、
    相驗屍體證明書、驗斷書各一紙在卷足憑。被告雖另辯稱伊當時車速未達時速六
    十公里及被害人酒醉駕車，亦與有過失云云。惟查，被告於肇事時所駕Ａ車左前
    剎車痕為二十一．四七公尺，右前剎車痕為一十五．二七公尺，此有前揭道路交
    通事故調查報告表可憑，其平均煞車痕為十八點三七公尺，依司法行政部頒訂之
    一般公路汽車煞車距離、行車速度對照表觀之，被告當時之車速約每小時六十至
    六十五公里，已超出速限六十公里無訛；再本件並無任何證據證明被害人丙○○
    有酒醉駕車之行為，是被告所辯顯屬諉卸之詞，不足採信。
二、按行車速度，依標誌之規定；汽車行駛時，駕駛人應注意車前狀況，並隨時採取
    必要之安全措施，道路交通安全規則第九十三條第一項第一款、第九十四條第三
    項定有明文。被告駕車自當遵守上開之規定，而依當時天侯陰、早晨、路面溼潤
    無缺陷、道路無障礙物、視距良好等情形，並無不能注意之情事，被告竟於上開
    時地疏未注意車前狀況，於行駛時至十字路口時超速行駛而肇事，顯有過失，本
    件經送台北市車輛行車事故鑑定委員會鑑定結果，亦同此認定，此有該委員會八
    十八年十一月四日北鑑審字第八八六○二四四九○○號函附之鑑定意見書在卷可
    憑，且其過失行為與被害人之死亡結果間有相當因果關係。是被告罪行明確，應
    予依法論科。
三、按刑法第二百七十六條就從事業務之人課以較高之注意義務，係以從事業務之人
    對一定危險之認識能力較一般人為強，亦即其避免發生一定危險之期待可能性亦
    較常人為高，故刑法上所謂「業務」，係指以反覆同種類行為為目的之社會活動
    ，只須其具有反覆繼續性即足當之，不僅指主業務，尚包括附隨業務在內。經查
    ，被告甲○○平日在某菜市場販售點心，須開車批售貨物，此經被告自承在卷（
    見本院八十九年三月一日訊問筆錄），足認其係以駕駛車輛為其附隨業務，是核
    被告所為係犯刑法第二百七十六條第二項業務過失致死罪。又被告於肇事後，在
    未被有偵查犯罪職權之公務員發覺前，主動向前往處理車禍之臺北市政府警察局
    士林分局交通隊員警乙○○自首犯罪，接受裁判，業據乙○○警員證述在卷，應
    依刑法第六十二條前段減輕其刑。爰審酌被告之品性、過失程度、所生之危害、
    雖與被害人家屬成立民事調解，但仍有新台幣四十萬元未付等一切情狀，量處如
    主文所示之刑。
據上論斷，應依刑事訴訟法第二百九十九條第一項前段，刑法第二百七十六條第二項
、第六十二條前段，罰金罰鍰提高標準條例第一條前段，判決如主文。
本案經檢察官黃惠玲到庭執行職務
中    華    民    國      八十九        年      四      月    二十九    日
                                  臺灣士林地方法院刑事第二庭
                                      法  官  許  永  煌
右正本證明與原本無異。
如不服本判決，應於判決送達後十日內，向本院提出上訴狀。
                                      書記官  黃  秀  雲
中    華    民    國      八十九        年      五      月      三      日
附錄本案論罪科刑法條全文：
刑法第二百七十六條
  因過失致人於死者，處二年以下有期徒刑、拘役或二千元以下罰金。
  從事業務之人，因業務上之過失犯前項之罪者，處五年以下有期徒刑或拘役，得併
  科三千元以下罰金。


司法院資訊處製作；財團法人民間司法改革基金會備份。
